臺灣臺北地方法院刑事判決　　　　　　 100年度易字第1462號
公　訴　人　臺灣臺北地方法院檢察署檢察官
被　　　告　陳金龍
上列被告因違反毒品危害防制條例案件，經檢察官提起公訴（10
0 年度毒偵字第999 號、第1501號），於準備程序進行中，被告
就被訴事實為有罪之陳述，本院裁定進行簡式審判程序審理，判
決如下：
    主      文
陳金龍施用第二級毒品，累犯，處有期徒刑陸月，如易科罰金，
以新臺幣壹仟元折算壹日，扣案之第二級毒品甲基安非他命（驗
餘淨重零點肆捌壹捌公克），沒收銷燬，扣案之第二級毒品甲基
安非他命外包裝袋壹只及吸食器壹組，均沒收。
    事實及理由
一、犯罪事實
    陳金龍前因施用毒品案件，經本院以88年度毒聲字第973 號
    裁定送勒戒處所觀察、勒戒，因認無繼續施用毒品之傾向，
    於民國88年5 月4 日釋放出所，並經臺灣臺北地方法院檢察
    署檢察官於同日以88年度偵字第9221號為不起訴處分確定；
    嗣又因施用毒品為警查獲，經本院以88年度毒聲字第2463號
    裁定送觀察、勒戒，因有繼續施用毒品傾向，經本院以88年
    度毒聲字第2678號裁定令入戒治處所施以強制戒治，且經本
    院以89年度易字第1189號判處有期徒刑6 月確定。又因販賣
    第二級毒品案件，經臺灣高等法院以89年上訴字第1386號判
    決判處有期徒刑7 年6 月確定，復因贓物案件，經本院以90
    年度簡字第2665號判決判處有期徒期4 月確定，上開2 罪與
    前述經本院判處有期徒刑6 月之施用毒品罪，合併定應執行
    刑為有期徒刑7 年10月，送監執行後於95年4 月4 日縮短刑
    期假釋出監，所餘期間付保護管束，於96年11月30日保護管
    束期滿未經撤銷，以已執行完畢論。詎其猶不知悔改，復基
    於施用第二級毒品甲基安非他命之犯意，於100 年3 月19日
    下午3 時至4 時許，在臺北市○○區○○路5 段93號其住處
    內，以將甲基安非他命置入吸食器內燒烤吸食煙霧之方式，
    施用甲基安非他命1 次。嗣於100 年3 月21日下午1 時5 分
    許，在其住處內為警查獲，並扣得其所有供其施用之甲基安
    非他命1 袋（淨重0.4820公克，取樣0.0002公克，驗餘淨重
    0.4818公克）及吸食器1 組，而查悉上情。
二、認定犯罪事實所憑證據及理由
(一)、本案被告陳金龍所犯毒品危害防制條例第10條第2 項施用第
    二級毒品罪，係死刑、無期徒刑、最輕本刑為3 年以上有期
    徒刑以外之罪，其於準備程序就前揭被訴事實為有罪之陳述
    ，經法官告知簡式審判程序之旨，並聽取其與公訴人之意見
    後，本院裁定進行簡式審判程序，是本案之證據調查，依刑
    事訴訟法第273 條之2 規定，不受同法第159 條第1 項、第
    161 條之2 、第161 條之3 、第163 條之1 及第164 條至第
    170 條規定之限制，合先敘明。
(二)、上開犯罪事實，業據被告於本院審理時坦承不諱，並有宜蘭
    縣政府警察局礁溪分局毒品犯罪嫌疑人尿液採驗作業管制紀
    錄表及慈濟大學濫用藥物檢驗中心檢驗總表在卷可憑，復有
    米黃色結晶1 袋及吸食器1 組扣案可徵。又扣案之米黃色結
    晶1 袋，經送驗後，淨重0.4820公克，取樣0.0002公克，驗
    餘淨重0.4818公克，檢出甲基安非他命成份乙情，亦有交通
    部民用航空局航空醫務中心100 年4 月21日航藥鑑字第1002
    220 號毒品鑑定書在卷可考，足認被告之自白與事實相符，
    應可採信。查被告前有犯罪事實欄所示施用毒品犯罪情形，
    有臺灣高等法院被告前案紀錄表在卷可稽，其再犯本案施用
    毒品罪前，已有觀察勒戒及強制戒治完畢釋放後5 年內再犯
    施用毒品罪之情形，雖本案施用毒品犯行距初犯經觀察、勒
    戒及強制執行完畢釋放日已逾5 年，仍應依毒品危害防制條
    例第23條第2 項之規定，逕予追訴處罰。本案事證明確，被
    告犯行堪以認定，應依法論科。
三、論罪科刑之理由
(一)、核被告所為，係犯毒品危害防制條例第10條第2 項之施用二
    級毒品罪。其於施用前後持有甲基安非他命之低度行為，應
    為施用之高度行為所吸收，均不另論罪。
(二)、查被告前有犯罪事實欄所示刑之宣告及執行完畢情形，有臺
    灣高等法院被告前案紀錄表1 份在卷可參，其於5 年內故意
    再犯本案有期徒刑以上之罪，為累犯，應依法加重其刑。
(三)、爰審酌被告已有毒品前科，可見素行不佳，有臺灣高等法院
    被告前案紀錄表在卷可考，被告歷經觀察、勒戒及刑之執行
    後，竟再為本案施用毒品犯行，顯見被告履經查獲仍一犯再
    犯，不能抗拒毒品誘惑，自需施以相當之刑罰，以期收教化
    之功能，並協助其戒去毒癮，又其犯後於本院審理時坦承犯
    行，堪見已有悔意等一切情狀，量處如主文所示之刑，並諭
    知易科罰金之折算標準。
(四)、扣案之甲基安非他命1 包（驗餘淨重0.4818公克），為查獲
    之毒品，依毒品危害防制條例第18條第1 項前段，沒收銷燬
    之。上開甲基安非他命外包裝袋1 只，則係用於包裹上開甲
    基安非他命，防止其裸露、潮濕，便於被告攜帶毒品，為供
    及預備供被告告施用毒品所用之物；扣案吸食器1 組，為被
    告所有供其施用甲基安非他命所用之物等情，為被告於本院
    審理時供認明確，均應依刑法第38條第1 項第2 款宣告沒收
    之。
四、應適用之法律
    依刑事訴訟法第273 條之1 第1 項、第299 條第1 項前段，
    毒品危害防制條例第10條第2 項、第18條第1 項前段，刑法
    第11條前段、第47條第1 項、第41條第1 項、第38條第1 項
    第2 款，判決如主文。
本案經檢察官葉雅婷到庭執行職務。
中    華    民    國   100    年    7     月    18    日
                刑事第十一庭  法  官  藍家偉
以上正本證明與原本無異。
如不服本判決應於收受送達後10日內向本院提出上訴書狀，並應
敘述具體理由；其未敘述上訴理由者，應於上訴期間屆滿後20日
內向本院補提理由書（均須按他造當事人之人數附繕）「切勿逕
送上級法院」。
                              書記官  陳靜君
中    華    民    國   100    年    7     月    18    日
附錄本案論罪科刑法條全文
毒品危害防制條例第10條
施用第一級毒品者，處6 月以上5 年以下有期徒刑。
施用第二級毒品者，處3 年以下有期徒刑。